Inventaris van het archief van de Commissie inzake Waterverontreiniging, 1934-1944
Nationaal Archief, Den Haag
Ministerie van Verkeer en Waterstaat, Commissie inzake Waterverontreiniging
VW / Cie. Waterverontreiniging
1934-1944
W23566
0.50 meter; 11 inventarisnummers.
Nationaal Archief, Den Haag
Ministerie van Verkeer en Waterstaat, Commissie inzake Waterverontreiniging 1934-1944
Het archief van de Commissie inzake Waterverontreining van het Ministerie van Verkeer en Waterstaat, ingesteld per KB van 10 april 1934 no. 28. bestaat uit vergaderstukken uit de periode 1934-1944. Bevat ook jaarverslagen en rapporten als onderdeel van de vergaderstukken. De commissie fungeerde als centraal adviesorgaan van de regering t.a.v. het voorkomen en bestrijden van verontreinigingen van openbare wateren en was de opvolger van de Commissie van Toezicht op het Rijksinstituut Zuivering Afvalwater
Archiefvorming
Geschiedenis van het archiefbeheer
De verwerving van het archief
Het archief is krachtens bepalingen van de Archiefwet overgebracht.
Aanwijzingen voor de gebruiker
Openbaarheidsbeperkingen
Volledig openbaar.
Materiële beperkingen
Aanvraaginstructie
Openbare archiefstukken kunnen online worden aangevraagd en gereserveerd. U kunt dit ook via de terminals in de studiezaal van het Nationaal Archief doen. Om te kunnen reserveren dient u de volgende stappen te volgen:
U maakt een profiel aan op www.gahetna.nl, en logt vervolgens in
Via de archiefinventaris (alleen de beschrijvingen met rode nummers) selecteert u het gewenste archiefstuk door op de knop 'Reserveren' te klikken
In het volgende scherm geeft u aan op welke dag u het archiefstuk wilt inzien
Indien u zich bevindt in de studiezaal en een tafelnummer heeft ontvangen kunt u dit nummer vermelden. Als u geen tafelnummer heeft kunt u tafelnummer 777 laten staan
Vervolgens bevestigt u uw reservering door deze te versturen.
Verwant materiaal
Beschikbaarheid van kopieën
Beschrijving van de series en archiefbestanddelen
- Vergaderstukken van de Commissie inzake Waterverontreininging, 1934-1944.; 1-11; 11 omslagen
  - 1934, 1
  - 1935, 2
  - 1936, 3
  - 1937, 4
  - 1938, 5
  - 1938, 5
  - 1939, 6
  - 1940, 7
  - 1941, 8
  - 1942, 9
  - 1943, 10
  - 1944, 11